---


titolo : " Ejemplo 2 "
autore : " Alice Lener "
data : " 1/11/2021 "
output : html_document
editor_options :
  sconto :
    avvolgere : 72
---

```{r setup, include = FALSE}
knitr :: opts_chunk $ set ( ECHO  =  TRUE )
source("aiuto.R")
source("FuncionHurwicz.R")


```

# Ejemplo 2

## Enunciado



La empresa S.T. se dedica a la fabricación y distribución de zapatillas. Tras los
beneficios el año pasado, decide ampliar su oferta de mercado, pero duda con qué producto. 
Las alternativas son: formadores, botas y tacones. 
Para decantarse por uno u otro producto observará los  beneficios (al mes) que genera cada
opción y éstos dependerán de que la empresa firme un acuerdo con  distribuidoras A , B o C. 
Los costes esperados son los siguientes:
Si se firma el acuerdo con distribudoras A los beneficios de los formadores
 botas y tacones respectivamente son: 2000 €, 1800€ y 2300€.
Si  se firma el acuerdo con distribudoras B los beneficios de los formadores, botas y tacones
respectivamente son: 1100 €, 500€ y 1000€.
Si la empresa acepta firmar el acuerdo C los beneficios de los formadores, botas y tacones
respectivamente son: 1900 €, 1500€ y 2700€.
¿con qué opción se beneficiará más la empresa?



```{r}
tb01 =  crea.tablaX(vector_matporfilas = c( 2000 , 1800 , 2300 ,
                                            1100 , 500 , 1000 ,
                                            1900 , 1500 , 2700 ), numalternativas = 3, numestados = 3)
tb01
```




Tenemos que aplicar todos los criterios a esta tabla:

```{r}
Sol = criterio.Todos(tb01, alfa = 0.5, favorable = T)
Sol
```
-   [*Criterio de Wald*]{.ul}: la alternativa óptima sería d1 (formadores)

-   [*Criterio optimista*]{.ul}: la alternativa óptima es `d3`
    (tacones)

-   [*Criterio de Hurwicz con alfa=0.5*]{.ul} : la alternativa óptima es
    `d3` (tacones)

-   [*Criterio de Savage*]{.ul}: la alternativa óptima es `d3` (tacones)

-   [*Criterio de Laplace*]{.ul}: las alternativas óptimas son `d1` y
    `d3` (formadores y tacones)

-   [*Criterio del Punto Ideal*]{.ul}: la alternativa óptima es `d3`
    (tacones)






Ahora vamos a aplicar el Criterio de Hurwicz para distintos valores de alfa:

```{r}
solH = criterio.Hurwicz.General(tb01, alfa = 0.5, favorable = T)
solH
```

Para alfa = 0.5, la alternativa óptima sería `d3`(tacones)

```{r}
solH1 = criterio.Hurwicz.General(tb01, alfa = 0.3, favorable = T)
solH1
```

Para alfa = 0.3, la alternativa óptima sería `d1`(formadores)

```{r}
solH2 = criterio.Hurwicz.General(tb01, alfa = 0.7, favorable = T)
solH2
```

Para alfa = 0.7, la alternativa óptima sería `d3`(tacones)

**Solución** 
 d3 aparecen 2 veces y d1 una vez. Nos quedamos con d3, es decir: la empresa se
 beneficiarà mas con tacones.



#FUNCION DE EL GRUPO

```{r}
Intervalo= Hurwicz.intervalos(tb01, favorable = T)
Intervalo
```

