---
title: "Ejemplo 3"
author: "Luca Riccardi"
date: "10/2021"
output:
  pdf_document: default
  html_document: default
---

```{r setup, include=FALSE}
knitr::opts_chunk$set(echo = TRUE)
source("FuncionHurwicz.R")
source("teoriadecision_funciones_incertidumbre.R")
```

# Ejemplo 3

## Enunciado

Un agricoltor tiene que elegir cuál semilla plantear entre tomate (d1), patata (d2), zanahoria (d3) y lechuga (d4). Los precios de ventea son respectivamente:

-   $5€/Kg$

-   $8€/kg$

-   $2€/Kg$

-   $4€/Kg$

Los costes de preparación de la tierra y de las semilla son:

-   $190€$ para el tomate

-   $250€$ para la lechuga

-   $300€$ para las verduras que crecen bajo tierra (patata y zanahorias)

Sabiendo que el campo se siembra de manera diferente según la hortaliza (es necesario emplear $200 m^2$ por el tomate, $300 m^2$ por las patatas y $250 m^2$ por la zanahoria y $400 m^2$ por la lechuga) y que, a diferencia de las condiciones climáticas, se pueden cosechar distintas cantidades de hortalizas:

1.  Clima cálido y húmedo con lluvias frecuentes (e1), con el que se puede recogir $150Kg$ de tomates, $100Kg$ de patatas, $500Kg$ de zanahorias y $50Kg$ de lechuga (Sin gastos de riego).

2.  Clima cálido y seco con poca lluvia (e2), con el que se puede recogir $400Kg$ de tomates, $200Kg$ de patatas, $500Kg$ de Zanahorias y $280Kg$ de lechuga. Gastos de riego: $6€/m^2$ por el tomate, $3€/m^2$ por la patata, $2€/m^2$ por la zanahoria y $1€/m^2$ por la lechuga . En este caso, el agricultor no puede aumentar el precio de ventea.

3.  Clima cálido y seco sin lluvia (e3), con la que se puede recogir $300Kg$ de tomate, $200Kg$ de patatas, $400Kg$ de Zanahorias y $300Kg$ de lechuga. Gastos de riego: $8€/m^2$ por el tomate, $4€/m^2$ por la patata, $3€/m^2$ por la zanahoria y $1.5€/m^2$ por la lechuga. En este caso, el agricultor aumentará el precio de CADA verdura en $1,5 €/Kg$ (para hacer frente a los costes de riego de las plantas).

¿Qué semilla plantará el agricultor para maximizar las ganancias?

```{r}
tb01 =  crea.tablaX(vector_matporfilas = c(
  5*150 - 190,5*400 - (190+6*200),6.5*300 - (190+8*200), 
  8*100 - 300,8*200 - (300+3*300),9.5*200 - (300+4*300),
  2*500 - 300,2*500 - (300+2*250),3.5*400 - (300+3*250),
  4*50 - 250,4*280 - (250+1*400),5.5*300 - (250+1.5*400)), numalternativas = 4, numestados = 3)
tb01
```

```{r}
Sol = criterio.Todos(tb01, alfa = 0.5, favorable = T)
Sol
```

-   [*Criterio de Wald*]{.ul}: la alternativa óptima sería `d2` (patata)

-   [*Criterio optimista*]{.ul}: la alternativa óptima es `d4` (lechuga)

-   [*Criterio de Hurwicz con alfa=0.5*]{.ul} : la alternativa óptima es `d2` y `d3` (patata y zanahoria)

-   [*Criterio de Savage*]{.ul}: la alternativa óptima es `d2` (patata)

-   [*Criterio de Laplace*]{.ul}: las alternativas óptimas son `d1` (tomate)

-   [*Criterio del Punto Ideal*]{.ul}: la alternativa óptima es `d2` (patata)

Vamos a aplicar el Criterio de Hurwicz para distintos valores de alfa:

```{r}
solH = criterio.Hurwicz.General(tb01, alfa = 0.4, favorable = T)
solH
```

Para alfa = 0.4, la alternativa óptima sería `d2` (patata)

```{r}
solH1 = criterio.Hurwicz.General(tb01, alfa = 0.6, favorable = T)
solH1
```

Para alfa = 0.6, la alternativa óptima sería d3 (zanahoria)

```{r}
solH2 = criterio.Hurwicz.General(tb01, alfa = 0.8, favorable = T)
solH2
```

Para alfa = 0.8, la alternativa óptima sería d4 (patata)

### FUNCION

```{r}
Intervalo = Hurwicz.intervalos(tb01, favorable = T)
Intervalo
```
