---
title: "Ejemplo 5"
author: "Paula Gutierrez Sanchez"
date: "29/10/2021"
output: html_document
---

```{r setup, include=FALSE}
knitr::opts_chunk$set(echo = TRUE)
source("teoriadecision_funciones_incertidumbre.R")
```

Una wedding planner (Profesional que se dedica a asistir a un cliente con el diseño, planificación y gestión de su boda). Le han contratado para una boda el 28 de febrero del 2021. La hacienda que han elegido los novios les da la opción de poder celebrar la boda al aire libre o cubierto dentro de la hacienda o incluso ambas cosas, dependerá del tiempo meteorológico. 
-En el caso de que sea al aire libre: 
      - Si llueve, la wedding planner pierde 10.000 euros porque tiene que cancelar la boda.
      - Si está nublado, la wedding planner gana 20.000 euros ya que no se podrían realizar las fotos planeadas en el pack seleccionado. 
      -Si está soleado, la wedding planner gana 30.000 euros con el pack completo de boda planteado. 
- En el caso de que sea cubierto, hay menos capacidad para los invitados: 
     -Si llueve, la wedding planner gana 13.000 euros. 
     -Si está nublado, la wedding planner gana 10.000 euros porque puede realizar actividades fuera. 
    -Si está soleado, la wedding planner gana 25.000 euros ya que podría hacer el pack completo. 
¿Qué opción es mejor para la wedding planner? 

```{r}
tb05 = crea.tablaX(c(-10000,20000,30000,
                      13000,10000,25000), numalternativas = 2, numestados = 3)
tb05
```
```{r}
sol05H = criterio.Hurwicz.General(tb05,alfa = 0.5,favorable = TRUE)
sol05H
```
Para alfa = 0.5, la alternativa óptima sería d2 (Cubierto). 
```{r}
sol05H1 = criterio.Hurwicz.General(tb05,alfa = 0.9,favorable = TRUE)
sol05H1
```
Para alfa = 0.9, la alternativa óptima seria d1 (Aire libre).

```{r}
Intervalo = Hurwicz.intervalos(tb05,favorable = TRUE)
```
```{r}
Intervalo
```

