---
title: "Ejemplo 1"
author: "Ana Solís García"
date: "1/11/2021"
output: html_document
editor_options: 
  markdown: 
    wrap: 72
---

```{r setup, include=FALSE}
knitr::opts_chunk$set(echo = TRUE)
source("teoriadecison_funciones_incertidumbre.R")
source("FuncionHurwicz.R")
```

# Ejemplo 1

## Enunciado

Una familia tiene un local al que le quiere dar uso. Una de las hijas de
la familia, María, decide que quiere montar un negocio y está estudiando
qué opción le sale más rentable en cuanto a beneficios (al mes). Se
plantea montar en el local una tienda de animales, una floristería, una
tienda de juguetes o una pastelería. Los beneficios van en función de si
va a montar el negocio sola (e1), con su hermano (e2) o con sus primos
(e3).

-   Si montara una tienda de animales ella sola, finalmente se llevaría
    200 euros de beneficio, mientras que si la monta con su hermano,
    debido a gastos de otra empresa común, el beneficio sería de 180
    euros. Con los primos podría ganar 230 euros.

-   Con floristería para ella sola supondría ganar 110 euros al mes. Si
    la montara con el hermano se llevaría de beneficio 50 euros, de
    nuevo a causa de la otra empresa común y si fuese con sus primos se
    llevaría 100.

-   Si decidiese montar la tienda de juguetes sola, ganaría 150 euros al
    mes. Como el resto de la familia también lleva establecimientos
    relacionados con el ocio de los niños, al final si decidiese hacerlo
    con su hermano ganaría 240 euros y con sus primos 200.

-   Si pusiese una pastelería con sus primos, no tendría que pagar tanto
    dinero a los empleados porque sus primos, al ser pasteleros,
    trabajarían allí y finalmente, se llevaría 270 euros al mes. Si la
    montase con su hermano serían unos 150 euros y sola 190.

¿Con qué opción ganaría María más dinero al mes?

```{r}
tb01 =  crea.tablaX(vector_matporfilas = c(200, 180, 230,
                                   110, 50, 100,
                                   150, 240, 200,
                                   190, 150, 270), numalternativas = 4, numestados = 3)
tb01
```

Vamos a aplicar todos los criterios a esta tabla:

```{r}
Sol = criterio.Todos(tb01, alfa = 0.5, favorable = T)
Sol
```

-   [*Criterio de Wald*]{.ul}: la alternativa óptima sería d1 (tienda de
    animales)

-   [*Criterio optimista*]{.ul}: la alternativa óptima es `d4`
    (pastelería)

-   [*Criterio de Hurwicz con alfa=0.5*]{.ul} : la alternativa óptima es
    `d4` (pastelería)

-   [*Criterio de Savage*]{.ul}: la alternativa óptima es `d1` (tienda
    de animales)

-   [*Criterio de Laplace*]{.ul}: las alternativas óptimas son `d1` y
    `d4` (pastelería o tienda de animales)

-   [*Criterio del Punto Ideal*]{.ul}: la alternativa óptima es `d1`
    (tienda de animales)

Vamos a aplicar el Criterio de Hurwicz para distintos valores de alfa:

```{r}
solH = criterio.Hurwicz.General(tb01, alfa = 0.5, favorable = T)
solH
```

Para alfa = 0.5, la alternativa óptima sería `d4`(pondría una
pastelería)

```{r}
solH1 = criterio.Hurwicz.General(tb01, alfa = 0.3, favorable = T)
solH1
```

Para alfa = 0.3, la alternativa óptima sería `d1`(pondría una tienda de
animales)

```{r}
solH2 = criterio.Hurwicz.General(tb01, alfa = 0.7, favorable = T)
solH2
```

Para alfa = 0.7, la alternativa óptima sería `d4`(pondría una
pastelería)

### FUNCION

```{r}
Intervalo= Hurwicz.intervalos(tb01, favorable = T)
Intervalo
```
