---
title: "Ejemplo 2"
author: "Alice Lener"
date: "2/11/2021"
output: html_document
---

```{r setup, include=FALSE}
knitr::opts_chunk$set(echo = TRUE)
source("FuncionHurwicz.R")
```

# Ejemplo 2

## Enunciado



La empresa S.T. se dedica a la fabricación y distribución de zapatillas. Tras los
beneficios el año pasado, decide ampliar su oferta de mercado, pero duda con qué producto. 
Las alternativas son: formadores, botas y tacones. 
Para decantarse por uno u otro producto observará los costes que genera cada
opción y éstos dependerán de que la empresa firme un acuerdo con  distribuidoras A , B o C. 
Los costes esperados son los siguientes:
Si se firma el acuerdo con distribudoras A los costes de los formadores
 botas y tacones respectivamente son: 1.000 €, 1.100€ y 950€.
Si  se firma el acuerdo con distribudoras B los costes de los formadores, botas y tacones
respectivamente son: 1.500 €, 1.275€ y 1.050€.
Si la empresa acepta firmar el acuerdo C los costes de los formadores, botas y tacones
respectivamente son: 1.300 €, 1.200€ y 1.010€.
¿con qué opción se beneficiará más la empresa?

```{r}
tb01 =  crea.tablaX(vector_matporfilas = c(1000,1100,950, 
                                   1500,1275,1050,
                                   1300,1200,1010), numalternativas = 3, numestados = 3)
tb01
```

```{r}
solH = criterio.Hurwicz.General(tb01, alfa = 0.5, favorable = F)
solH
```

Para alfa = 0.5, la alternativa óptima sería d1 (formadores)

```{r}
solH1 = criterio.Hurwicz.General(tb01, alfa = 0.3, favorable = F)
solH1
```

Para alfa = 0.3, la alternativa óptima sería d1 (formadores)

```{r}
solH2 = criterio.Hurwicz.General(tb01, alfa = 0.7, favorable = F)
solH2
```

Para alfa = 0.7, la alternativa óptima sería d1 (formadores)

```{r}
Intervalo= Hurwicz.intervalos(tb01, favorable = F)
```

```{r}
Intervalo
```
