---
title: "Ejemplo 1"
author: "Ana Solís García"
date: "1/11/2021"
output: html_document
editor_options: 
  markdown: 
    wrap: 72
---

```{r setup, include=FALSE}
knitr::opts_chunk$set(echo = TRUE)
source("teoriadecison_funciones_incertidumbre.R")
source("FuncionHurwicz.R")
```

# Ejemplo 1

## Enunciado

Una familia tiene un local al que le quiere dar uso. Una de las hijas de
la familia, María, decide que quiere montar un negocio y está estudiando
qué opción le sale más rentable en cuanto a beneficios (al mes). Se
plantea montar en el local una tienda de animales, una floristería, una
tienda de juguetes o una pastelería. Los beneficios van en función de si
va a montar el negocio sola (e1), con su hermano (e2) o con sus primos
(e3).

-   Si montara una tienda de animales ella sola, finalmente se llevaría
    200 euros de beneficio, mientras que si la monta con su hermano,
    debido a gastos de otra empresa común, el beneficio sería de 180
    euros. Con los primos podría ganar 230 euros.

-   Con floristería para ella sola supondría ganar 110 euros al mes. Si
    la montara con el hermano se llevaría de beneficio 50 euros, de
    nuevo a causa de la otra empresa común y si fuese con sus primos se
    llevaría 100.

-   Si decidiese montar la tienda de juguetes sola, ganaría 150 euros al
    mes. Como el resto de la familia también lleva establecimientos
    relacionados con el ocio de los niños, al final si decidiese hacerlo
    con su hermano ganaría 240 euros y con sus primos 200.

-   Si pusiese una pastelería con sus primos, no tendría que pagar tanto
    dinero a los empleados porque sus primos, al ser pasteleros,
    trabajarían allí y finalmente, se llevaría 270 euros al mes. Si la
    montase con su hermano serían unos 150 euros y sola 190.

¿Con qué opción ganaría María más dinero al mes?

```{r}
tb01 =  crea.tablaX(vector_matporfilas = c(200, 180, 230,
                                   110, 50, 100,
                                   150, 240, 200,
                                   190, 150, 270), numalternativas = 4, numestados = 3)
tb01
```

Vamos a aplicar todos los criterios a esta tabla:

```{r}
Sol = criterio.Todos(tb01, alfa = 0.5, favorable = T)
Sol
```

-   [*Criterio de Wald*]{.ul}: la alternativa óptima sería d1 (tienda de
    animales)

-   [*Criterio optimista*]{.ul}: la alternativa óptima es `d4`
    (pastelería)

-   [*Criterio de Hurwicz con alfa=0.5*]{.ul} : la alternativa óptima es
    `d4` (pastelería)

-   [*Criterio de Savage*]{.ul}: la alternativa óptima es `d1` (tienda
    de animales)

-   [*Criterio de Laplace*]{.ul}: las alternativas óptimas son `d1` y
    `d4` (pastelería o tienda de animales)

-   [*Criterio del Punto Ideal*]{.ul}: la alternativa óptima es `d1`
    (tienda de animales)

Vamos a aplicar el Criterio de Hurwicz para distintos valores de alfa:

```{r}
solH = criterio.Hurwicz.General(tb01, alfa = 0.5, favorable = T)
solH
```

Para alfa = 0.5, la alternativa óptima sería `d4`(pondría una
pastelería)

```{r}
solH1 = criterio.Hurwicz.General(tb01, alfa = 0.3, favorable = T)
solH1
```

Para alfa = 0.3, la alternativa óptima sería `d1`(pondría una tienda de
animales)

```{r}
solH2 = criterio.Hurwicz.General(tb01, alfa = 0.7, favorable = T)
solH2
```

Para alfa = 0.7, la alternativa óptima sería `d4`(pondría una
pastelería)

### FUNCION

```{r}
Hurwicz.intervalos = function(tabla, favorable = TRUE){
  X = tabla # renombramos la tabla
  Altmin = apply(X,MARGIN=1,min)      # vector de minimos (por filas)
  Altmax = apply(X,MARGIN=1,max)      # vector de maximos (por filas)
  valfa = seq(from=0,to=1,by=0.05)    # vector de valores para alfa (entre 0 y 1)
  Hurw <- data.frame(Alt_opt = rep(0,length(valfa)),vHurwicz = rep(0,length(valfa)))
  
  #Alt_opt = rep(0,length(valfa))      # creamos el vector de decisiones (por el criterio de Hurwicz) para cada valor de alfa
  
  alfaCorte=c()                       # vector que contiene los valores de alfa donde cambian las decisiones
  for (i in 1:length(valfa)) {
    Opt <- criterio.Hurwicz(X, alfa = valfa[i], favorable)
    Hurw[i,] <-  rbind(Opt$AlternativaOptima[[1]],Opt$ValorOptimo) # obtenemos las alternativas para cada alfa
    Alt=c() # Este va a ser el Vector de las alternativas optimas para todos los alfa
    for (i in 1:dim(Hurw)[1]) {
      valrepetidos = duplicated(Hurw$Alt_opt) # Vector de TRUE/FALSE donde los FALSE son los elementos que se repiten
      if (isFALSE(valrepetidos[i])){
        Alt = c(Alt,Hurw$Alt_opt[i]) # Si es falso (si el valor se repite) lo almacenamos en el vector Alt
      }
    }
  }
  # Teniendo el vector de alternativas (Alt) buscamos los puntos de corte de las rectas asociadas a cada alternativa (beneficios)
  # Por ejemplo, la recta que sale de la alternativa a1 y a2 seria: 
  #
  #               a1Max *alfa +(1-alfa)*a1Min = a2Max *alfa +(1-alfa)*a2Min
  # 
  # Pasando todo a un  miembro e igualando a 0 nos queda: 
  #
  #               alfa * (a1Max- a2Max - a1Min + a2Min) + a1Min -a2Min = 0
  # 
  # Buscamos ahora los valores de alfa para los que se cortan las rectas asociadas a cada decision
  for (i in 1:(length(Alt)-1)){
    imax = as.numeric(Altmax[Alt[i]])      # maximo asociado a la decision i del vector Alt
    imax1 = as.numeric(Altmax[Alt[i+1]])   # maximo asociado a la decision i+1 del vector Alt
    imin = as.numeric(Altmin[Alt[i]])      # minimo asociado a la decision i del vector Alt
    imin1 = as.numeric(Altmin[Alt[i+1]])   # minimo asociado a la decision i+1 del vector Alt
    if (favorable){
      pCorte = function(alfa) {alfa * (imax-imax1-imin+imin1)+imin-imin1}
      alfaC = uniroot(pCorte, interval = c(0,1))$root[[1]] # Buscamos los 0 para cada funcion
      alfaCorte[i] = alfaC  # Almacenamos los valores de alfa para los que las rectas se cortan en alfaCorte
    } else {
      # Para el caso de costes (alternativas a1 y a2):
      # 
      #               a1Max *(1-alfa) +alfa*a1Min = a2Max *(1-alfa) +alfa*a2Min
      # 
      # Pasando todo a un  miembro e igualando a 0 nos queda: 
      #
      #               alfa * (a1Min- a2Min - a1Max + a2Max) + a1Max -a2Max = 0
      #
      pCorte = function(alfa) {alfa * (imin-imin1-imax+imax1)+imax-imax1}
      alfaC = uniroot(pCorte, interval = c(0,1))$root[[1]] # Buscamos los 0 para cada funcion
      alfaCorte[i] = alfaC  # Almacenamos los valores de alfa para los que las rectas se cortan en alfaCorte
    }
    
  }
  
  x0=0;x1=1;
  y0 = min(Altmin);
  y1 = max(Altmax);
  rg = y1-y0;
  y0=y0-0.1*rg;y1=y1+0.1*rg;
  plot(c(x0,x1), c(y0,y1), type = "n", xlab = "alpha", ylab = "Criterio Hurwicz");
  nn = length(Altmin);
  colores = rep("blue",nn)
  abline(v=0);
  abline(v=1);
  if (favorable) {
    for (i in 1:nn) {
      aa = Altmin[i];
      bb = (Altmax[i] - Altmin[i]);
      abline(a=aa,b=bb,col=colores[i]);
    }
  } else {
    for (i in 1:nn) {
      aa = Altmax[i];
      bb = (Altmin[i] - Altmax[i]);
      abline(a=aa,b=bb,col=colores[i]);
    }
  }
  
  lines(valfa,Hurw$vHurwicz,col="green",lty=3,lwd=3)
  abline(v = alfaCorte, col="red")
  
  if (favorable) {
    title("Criterio de Hurwicz (favorable - línea discontinua)")
  } else {
    title("Criterio de Hurwicz (desfavorable - línea discontinua)")
  }
  
  alfaCorte = round(alfaCorte, 3)
  if (length(alfaCorte)==1){
    Int1=paste("(",0,",",alfaCorte,")")
    Int2=paste("(",alfaCorte,",",1,")")
    Soluciones = cbind(c(Int1,Int2),c(Alt[1],Alt[2]))
    } else {
      Int0=paste("(",0,",",alfaCorte[1],")")
      Int1=paste("(",alfaCorte[length(alfaCorte)],",",1,")")
      Int = ""
      Soluciones= c(Int0, Alt[1])
      for (i in 1:(length(alfaCorte)-1)){
        Int[i] = paste("(",alfaCorte[i],",",alfaCorte[i+1],")")
        Soluciones = rbind(Soluciones,c(Int[i],Alt[i+1]))
        }
      Soluciones = rbind(Soluciones,c(Int1,Alt[length(Alt)]))
    }
  colnames(Soluciones)=c("Intervalo","Alternativa")
  
  resultados = list();
  resultados$AltOptimas = Alt;
  resultados$PuntosDeCorte = alfaCorte;
  resultados$IntervalosAlfa = Soluciones;
  return(resultados)
}

```

```{r}
Intervalo= Hurwicz.intervalos(tb01, favorable = T)
Intervalo
```
