---
title: "Ejemplo 4"
author: "Fernando Rodríguez Fenoy"
date: "1/11/2021"
output: html_document
---

```{r setup, include=FALSE}
knitr::opts_chunk$set(echo = TRUE)
source("teoriadecision_funciones_incertidumbre.R")
```

# Ejemplo 4

Una empresa constructora ha obtenido un beneficio mayor de lo esperado este año y ha decidido dedicar una parte de éste a invertir en el negocio.

El jefe está barajando la posibilidad de dirigir ese dinero a contratar personal, invertir en publicidad o mejorar las infraestructuras de la empresa. Un dato a tener en cuenta es que se cree que se avecina una nueva crisis de la construcción y ésta echaría a perder las inversiones realizadas.


Veamos cuánto dinero se estima que ganarán en el próximo año

- Si la empresa invierte en publicidad: ganará 15000 euros si no hay crisis, y 5000 euros si la hay.

- Si la empresa contrata nuevo personal: ganará 20000 euros en caso de no darse la crisis, per perderá 5000 euros en caso de que sí.

- Si invierten en infraestructuras: ganará 10000 euros si no hay crisis, y 9000 si sí la hay.

 

¿Qué inversión le hará ganar más dinero a la empresa en el próximo año?

 
```{r}
y= c(15,5,
     20,-5,
     10,9)
tabla4 = crea.tablaX(y,numalternativas = 3, numestados = 2)
tabla4
```

```{r}
sol4 = criterio.Todos(tabla4, favorable = TRUE)
sol4
```


-   El *Criterio de Wald* nos dice que la alternativa óptima es invertir en infraestructuras.

-   El *Criterio Optimista* se queda con la segunda alternativa: contratar nuevo personal.

-   El *Criterio de Hurwicz* nos da como alternativa óptima invertir en infraestructuras.

-   El *Criterio de Savage o Costes de oportunidad* nos elige la alternativa 1, es decir, invertir en publicidad.

-   El *Criterio de Laplace* nos da como alternativa óptima invertir en publicidad.

-   El *Criterio de Punto Ideal* nos indica que lo mejor será invertir en publicidad.

Cargamos la función creada por el grupo:

```{r}
source("FuncionHurwicz.R")
```

Esta función lo que nos va a decir es, según el índice de optimismo(alfa) que le indiquemos, la alternativa que nos va a dar como óptima. Después comprobaremos su buen funcionamiento.


```{r}
Hurwicz.intervalos(tabla4, favorable = TRUE)
```

-   Con un alfa perteneciente al intervalo (0,0.444) la alternativa óptima será la 3(invertir en infraestructuras)

```{r}
criterio.Hurwicz.General(tabla4, alfa = 0.3, favorable = TRUE)

```

-   Con un alfa perteneciente al intervalo (0.444,0.667) la alternativa óptima será la 1(invertir en publicidad)

```{r}
criterio.Hurwicz.General(tabla4, alfa = 0.5, favorable = TRUE)

```

-   Con un alfa perteneciente al intervalo (0.667,1) la alternativa óptima será la 2(invertir en nuevo personal)

```{r}
criterio.Hurwicz.General(tabla4, alfa = 0.8, favorable = TRUE)

```
